臺灣新北地方法院民事簡易判決
110年度勞簡字第136號
原      告  賴志豪  
            王海霞  
            譚海晶  

            唐  燕  
            吳黛郡  

            林玉娟  

共      同
訴訟代理人  廖家宏律師
被      告  新鈺股份有限公司

法定代理人  阮意婷  
訴訟代理人  阮肇宏  
上列當事人間請求給付工資等事件，經本院於民國111年5月9日
言詞辯論終結，判決如下：
    主      文
一、被告應給付原告戊○○新臺幣（下同）8萬7,124元、給付原告
    甲○○11萬5,766元、給付原告己○○7萬6,707元、給付原告丁○
    5萬5,769元、給付原告乙○○5萬8,026元、給付原告丙○○8萬8
    ,659元，及均自民國110年12月10日起至清償日止，按年息5
    ％計算之利息。
二、原告其餘之訴駁回。
三、訴訟費用由被告負擔。
四、本判決第一項得假執行；但被告如各以8萬7,124元、11萬5,
    766元、7萬6,707元、5萬5,769元、5萬8,026元、8萬8,659
    元分別為原告戊○○、甲○○、己○○、丁○、乙○○、丙○○預供擔
    保，得免為假執行。
五、原告其餘假執行之聲請駁回。　　
    事實及理由
一、原告主張：
　　伊係任職於被告，到職日、職稱、最後工作日、年資及每月
    工資如附表所示。詎料，被告於民國110年8月27日無預警終
    止與伊間之勞動契約，且開立離職原因為勞動基準法（下稱
    勞基法）第11條第2、4款規定之離職證明書予伊，嗣伊於11
    0年8月31日向新北市政府申請勞資爭議調解，然因被告未於
    110年9月9日出席調解會議而致不成立，爰依勞工退休金條
    例（下稱勞退條例）第12條第1項、勞基法第16條第3項等規
    定，請求被告給付戊○○新臺幣（下同）8萬7,189元（含資遣
    費5萬9,189元、預告工資2萬8,000元）、甲○○11萬5,839元
    （含資遣費8萬6,839元、預告工資2萬9,000元）、己○○7萬6
    ,773元（含資遣費5萬0,773元、預告工資2萬6,000元）、丁○5萬5,825元（含資遣費3萬3,825元、2萬2,000元）、乙○○5
    萬8,075元（含資遣費3萬5,075元、預告工資2萬3,000元）
    、丙○○8萬8,725元（含資遣費6萬2,725元、預告工資2萬6,0
    00元）。並聲明：㈠被告應給付戊○○8萬7,189元、甲○○11萬5
    ,839元、己○○7萬6,773元、丁○5萬5,825元、乙○○5萬8,075
    元、丙○○8萬8,725元，及均自起訴狀繕本送達之翌日起至清
    償日止，按年息5％計算之利息。㈡原告願供擔保，請准宣告
    假執行。
二、被告則以：
　　對於原告主張之到職日、職稱、最後工作日、年資及每月工
    資均不爭執，另對於原告提出之薪資匯款資料亦無意見，伊
    確實未給付原告資遣費及預告工資，惟因公司現處於虧損狀
    態，且法定代理人已負擔200多萬元之貸款，故雖同意原告
    請求之金額，然仍無法給付。
三、法院之判斷：
  ㈠原告請求被告給付資遣費部分：
　⒈按勞工適用本條例之退休金制度者，適用本條例後之工作年
    資，於勞動契約依勞基法第11條、第13條但書、第14條及第
    20條或職業災害勞工保護法第23條、第24條規定終止時，其
    資遣費由雇主按其工作年資，每滿1年發給2分之1個月之平
    均工資，未滿1年者，以比例計給；最高以發給6個月平均工
    資為限，不適用勞基法第17條之規定。依前項規定計算之資
    遣費，應於終止勞動契約後30日內發給。選擇繼續適用勞基
    法退休金規定之勞工，其資遣費與退休金依同法第17條、第
    55條及第84條之2規定發給。勞退條例第12條定有明文。又
    按雇主有虧損或業務緊縮時；業務性質變更有減少勞工之必
    要，又無適當工作可供安置時，得預告勞工終止勞工契約，
    勞基法第11條第2、4款定有明定。原告主張兩造間勞動契約
    業於110年8月27日因勞基法第11條第2、4款事由而終止等情
    ，除有離職證明書6份在卷可佐（見本院卷第17頁至第27頁
    ）外，且為被告到庭所不爭執，則原告依前開規定請求被告
    給付其資遣費，自屬有據。
　⒉又原告得請求之資遣費計算如下：
　⑴戊○○：
　　戊○○主張其自106年6月6日起至110年8月27日止受僱於被告
    ，每月工資為2萬8,000元等情，有勞工保險被保險人投保資
    料表、彰化銀行帳戶明細資料等件為證（見本院卷第29頁至
    第31頁），則其於94年7月1日勞退新制施行日起之資遣年資
    為4年2月又21日，基數為2又83/744（新制資遣基數計算公
    式：((年+(月+日÷當月份天數)÷12)÷2），故戊○○得請求之
    資遣費為5萬9,124元（計算式：28,000元×（2＋83/744）＝59
    ,124元；小數點以下四捨五入，以下同），逾此範圍之請求
    ，即屬無據，應予駁回。
　⑵甲○○：
　　甲○○主張其自104年9月2日起至110年8月27日止受僱於被告
    ，每月工資為2萬9,000元等情，有勞工保險被保險人投保資
    料表、彰化銀行帳戶明細資料等件為證（見本院卷第35頁至
    第43頁），則其於94年7月1日勞退新制施行日起之資遣年資
    為5年11月又25日，基數為2又123/124（新制資遣基數計算
    公式：((年+(月+日÷當月份天數)÷12)÷2），故甲○○得請求
    之資遣費為8萬6,766元（計算式：29,000元×（2＋123/124）
    ＝86,766元），逾此範圍之請求，即屬無據，應予駁回。
　⑶己○○；　　
　　己○○主張其自106年10月2日起至110年8月27日止受僱於被告
    ，每月工資為2萬6,000元等情，有勞工保險被保險人投保資
    料表、彰化銀行帳戶明細資料等件為證（見本院卷第47頁至
    第51頁），則其於94年7月1日勞退新制施行日起之資遣年資
    為3年10月又25日，基數為1又707/744（新制資遣基數計算
    公式：((年+(月+日÷當月份天數)÷12)÷2），故己○○得請求
    之資遣費為5萬0,707元（計算式：26,000元×（1＋707/744）
    ＝50,707元），逾此範圍之請求，即屬無據，應予駁回。
　⑷丁○：　
　　丁○主張其自107年8月1日起至110年8月27日止受僱於被告，
    每月工資為2萬2,000元等情，有勞工保險被保險人投保資料
    表、彰化銀行帳戶明細資料等件為證（見本院卷第55頁至第
    59頁），則其於94年7月1日勞退新制施行日起之資遣年資為
    3年又26日，基數為1又199/372（新制資遣基數計算公式：(
    (年+(月+日÷當月份天數)÷12)÷2），故丁○得請求之資遣費
    為3萬3,769元（計算式：22,000元×（1＋199/372）＝33,769
    元），逾此範圍之請求，即屬無據，應予駁回。
　⑸乙○○：　
　　乙○○主張其自107年8月10日起至110年8月27日止受僱於被告
    ，每月工資為2萬3,000元等情，有勞工保險被保險人投保資
    料表、彰化銀行帳戶明細資料等件為證（見本院卷第63頁至
    第73頁），則其於94年7月1日勞退新制施行日起之資遣年資
    為3年又17日，基數為1又389/744（新制資遣基數計算公式
    ：((年+(月+日÷當月份天數)÷12)÷2），故乙○○得請求之資
    遣費為3萬5,026元（計算式：23,000元×（1＋389/744）＝35,
    026元），逾此範圍之請求，即屬無據，應予駁回。
　⑹丙○○：　
　　丙○○主張其自105年11月1日起至110年8月27日止受僱於被告
    ，每月工資為2萬6,000元等情，有勞工保險被保險人投保資
    料表、彰化銀行帳戶明細資料等件為證（見本院卷第77頁至
    第83頁），則其於94年7月1日勞退新制施行日起之資遣年資
    為4年9月又26日，基數為2又305/744（新制資遣基數計算公
    式：((年+(月+日÷當月份天數)÷12)÷2），故丙○○得請求之
    資遣費為6萬2,659元（計算式：26,000元×（2＋305/744）＝6
    2,659元），逾此範圍之請求，即屬無據，應予駁回。
　㈡原告請求被告給付預告工資部分：
　　按雇主依第11條或第13條但書規定終止勞動契約者，其預告
    期間依左列各款之規定：一、繼續工作3個月以上1年未滿者
    ，於10日前預告之。二、繼續工作1年以上3年未滿者，於20
    日前預告之。三、繼續工作3年以上者，於30日前預告之。
    雇主未依第1項規定期間預告而終止契約者，應給付預告期
    間之工資。勞基法第16條第1項、第3項分別定有明文。經查
    ，原告任職期間均為繼續3年以上（詳如附表年資欄所示）
    ，被告係依勞基法第11條第2、4款規定終止兩造間之勞動契
    約，已如前述，依前揭法條規定，即應給予30日之預告期間
    ，惟被告未於30日前為終止勞動契約之預告，且被告當庭亦
    自承確實未給付原告預告工資等語（見本院卷第146頁），
    則原告自得依勞基法第16條第3項規定，請求被告給付30日
    預告期間之工資，亦即被告應給付戊○○2萬8,000元、甲○○2
    萬9,000元、己○○2萬6,000元、丁○2萬2,000元、乙○○2萬3,0
    00元、丙○○2萬6,000元，核屬有據，應予准許。
　㈢末按給付有確定期限者，債務人自期限屆滿時起，負遲延責
    任。給付無確定期限者，債務人於債權人得請求給付時，經
    其催告而未為給付，自受催告時起，負遲延責任；其經債權
    人起訴而送達訴狀，與催告有同一之效力；又遲延之債務，
    以支付金錢為標的者，債權人得請求依法定利率計算之遲延
    利息，但約定利率較高者，仍從其約定利率；應付利息之債
    務，其利率未經約定，亦無法律可據者，週年利率為百分之
    5。民法第229條第1項、第2項、第233條第1項、第203條分
    別定有明文。本件原告請求被告給付預告工資部分，依勞基
    法施行細則第9條規定，於依勞基法終止勞動契約時，雇主
    應即結清工資給付勞工；原告請求被告給付資遣費部分，依
    勞基法第55條第3項規定，雇主應於終止勞動契約後30日內
    發給，而兩造間之勞動契約既已於110年8月27日終止，則被
    告應於該期日結清積欠預告工資，及於終止日加計30日前給
    付資遣費，被告迄未給付，對原告應負遲延責任。是原告就
    資遣費及預告工資一併請求被告自起訴狀繕本送達之翌日即
    110年12月10日（見本院卷第123頁之送達證書）之法定遲延
    利息，核屬有據。
四、從而，原告依勞退條例第12條第1項、勞基法第16條第3項等
    規定，請求被告給付戊○○8萬7,124元（含資遣費5萬9,124元
    、預告工資2萬8,000元）、甲○○11萬5,766元（含資遣費8萬
    6,766元、預告工資2萬9,000元）、己○○7萬6,707元（含資
    遣費5萬0,707元、預告工資2萬6,000元）、丁○5萬5,769元
    （含資遣費3萬3,769元、2萬2,000元）、乙○○5萬8,026元（
    含資遣費3萬5,026元、預告工資2萬3,000元）、丙○○8萬8,6
    59元（含資遣費6萬2,659元、預告工資2萬6,000元），及均
    自110年12月10日起至清償日止，按年息5％計算之利息，均
    有理由，應予准許；逾此範圍之請求，則無理由，應予駁回
    。
五、法院就勞工之給付請求，為雇主敗訴之判決，應依職權宣告
    假執行，前項請求，法院應同時宣告雇主得供擔保或將請求
    標的物提存而免假執行，為勞動事件法第44條第1項、第2項
    所明定。本件判決第1項為被告即雇主敗訴之判決，依據上
    開規定，本院並依職權宣告假執行及免為假執行。又原告之
    訴經駁回部分，其假執行之聲請亦失所依據，併予駁回。
六、按當事人一部勝訴、一部敗訴者，其訴訟費用，由法院酌量
    情形，命兩造以比例分擔或命一造負擔，或命兩造各自負擔
    其支出之訴訟費用，民事訴訟法第79條定有明文。查本件原
    告之訴為一部有理由、一部無理由，爰審酌原告敗訴部分之
    金額甚微，諭知本件訴訟費用由被告負擔。
中　　華　　民　　國　　111 　年　　5 　　月　　27　　日
                  勞動法庭    法  官  黃繼瑜
以上正本係照原本作成。
如對本判決上訴，須於判決送達後20日內，向本院提出上訴狀，
上訴臺灣高等法院（應按他造人數提出繕本）。
中　　華　　民　　國　　111 　年　　5 　　月　　27　　日
                              書記官  李依芳

附表：原告主張之到職日、職稱、最後工作日、年資及每月工資
      （單位：新臺幣）
編號 姓名 到職日 職稱 最後工作日 年資 每月工資 1 戊○○ 106年6月6日 作業員 110年8月27日 4年2月又21日 28,000元 2 甲○○ 104年9月2日 作業員 110年8月27日 5年11月又25日 29,000元 3 己○○ 106年10月2日 作業員 110年8月27日 3年10月又25日 26,000元 4 丁○ 107年8月1日 作業員 110年8月27日 3年又26日 22,000元 5 乙○○ 107年8月10日 作業員 110年8月27日 3年又17日 23,000元 6 丙○○ 105年11月1日 作業員 110年8月27日 4年9月又26日 26,000元